臺灣雲林地方法院刑事裁定
111年度單聲沒字第133號
聲  請  人  臺灣雲林地方檢察署檢察官
被      告  林宏明




上列聲請人因被告違反毒品危害防制條例案件（111年度毒偵緝
字第121號、111年度毒偵字第513號），單獨聲請宣告沒收（111
年度聲沒字第88號），本院裁定如下：
    主  文
扣案如附表所示之物，均沒收銷燬之。
    理　由
一、聲請意旨略以：被告林宏明前因違反毒品危害防制條例案件
    ，經臺灣雲林地方檢察署（下稱雲林地檢署）檢察官以111
    年度毒偵緝字第121號、111年度毒偵字第513號案件為不起
    訴處分確定，扣案如附表編號1、2、7、8所示之物，經鑑驗
    後，檢出含有第一級毒品海洛因成分；附表3至6、9所示之
    物，經鑑驗後，檢出含有第二級毒品甲基安非他命成分，爰
    依刑法第40條第2項、毒品危害防制條例第18條第1項前段之
    規定，聲請單獨宣告沒收銷燬等語。
二、按違禁物或專科沒收之物得單獨宣告沒收，又查獲之第二級
    毒品，不問屬於犯罪行為人與否，均沒收銷燬之，刑法第40
    條第2項及毒品危害防制條例第18條第1項前段分別定有明文
    。又甲基安非他命係毒品危害防制條例第2條第2項第2款所
    規範之第二級毒品，並禁止持有、施用，自屬違禁物無訛，
    應依同條例第18條第l項前段規定，沒收銷燬之。另毒品危
    害防制條例第18條第1項規定，得諭知沒收並銷燬者，以查
    獲之毒品及專供製造或施用毒品之器具為限，固不及於毒品
    之外包裝，惟若外包裝與沾附之毒品無法析離，自應將外包
    裝併該毒品諭知沒收並銷燬之（最高法院94年度台上字第62
    13號判決意旨參照）。
三、經查：
  ㈠被告前因施用第二級毒品案件，經本院以110年度毒聲字第12
    3號裁定送觀察、勒戒後，嗣認無繼續施用毒品之傾向，於
    民國110年6月20日執行完畢釋放出所，並由雲林地檢署檢察
    官以111年度毒偵緝字第121號、111年度毒偵字第513號為不
    起訴處分確定等情，有上開裁定、不起訴處分書、臺灣高等
    法院全國前案簡列表附卷可參。
  ㈡扣案如附表編號1至9所示之物，經送衛生福利部草屯療養院
    鑑驗後，分別檢出第一級毒品海洛因、第二級毒品甲基安非
    他命成分（詳附表所示），有附表備註欄所示之證據資料在
    卷可稽。另未檢驗之附表編號10、11之扣案物，依卷內扣案
    物照片（2046警卷刑案現場照片編號1至3），與前開已抽驗
    之附表編號9扣案第二級毒品甲基安非他命外觀相似，均為
    透明晶體狀，成分應無出入。從而，本案扣案如附表所示之
    物，分別為毒品危害防治條例第2條第2項第1款、第2款所列
    之第一級、第二級毒品，確屬違禁物無訛，依毒品危害防制
    條例第18條第1項規定，不論屬於犯罪行為人與否，均應沒
    收銷燬。而裝放上開毒品之包裝袋，因與毒品難以完全析離
    ，且無析離之實益及必要，是此等包裝袋應與毒品視為一體
    ，併予沒收銷燬之，故聲請人此部分聲請，洵屬有據，應予
    准許。至因鑑驗耗盡之上開第一級、第二級毒品既已滅失，
    自無庸再為沒收銷燬之諭知，附此敘明。
四、依刑事訴訟法第455條之36第2項，毒品危害防制條例第18條
    第1項前段，刑法第40條第2項，裁定如主文。　　
中　　華　　民　　國　　111 　年　　9 　　月　　 2　　日
                  刑事第五庭    法  官  陳靚蓉
以上正本證明與原本無異。
如不服本裁定，應於裁定送達後5 日內向本院提出抗告狀（須附
繕本）。
                                書記官  陳玫燕
中　　華　　民　　國　　111 　年　　9 　　月　　5 　　日
附表：
編 號 扣案毒品名稱/重量  備註 1 第一級毒品海洛因（毛重0.63公克，驗餘淨重0.4368公克及包裝袋）1包 ⑴雲林縣警察局刑事警察大隊搜索扣押筆錄、扣押物品目錄表（警4247卷第33至37頁）。 ⑵雲林地檢署扣押物品清單（保管字號：109年度毒保字第110、304號；偵7587卷第32、34頁）。 ⑶衛生福利部草屯療養院109年11月5日草療鑑字第1091100148號鑑驗書（偵7587卷第43至44頁）。 ⑷鑑定結果： 　左列編號1至2扣案物，均檢出含有第一級毒品海洛因成分；編號3至6扣案物，均檢出含有第二級毒品甲基安非他命成分。 2 第一級毒品海洛因（毛重1.14公克，驗餘淨重0.8749公克及包裝袋）1包  3 第二級毒品甲基安非他命（毛重1.75公克，驗餘淨重1.4249公克及包裝袋）1包  4 第二級毒品甲基安非他命（毛重3.72公克，驗餘淨重3.4333公克及包裝袋）1包  5 第二級毒品甲基安非他命（毛重3.74公克，驗餘淨重3.4581公克及包裝袋）1包  6 第二級毒品甲基安非他命（毛重3.73公克，驗餘淨重3.4506公克及包裝袋）1包  7 第一級毒品海洛因（毛重0.51公克，驗餘淨重0.6981公克及包裝袋）1包 ⑴雲林縣警察局斗六分局搜索扣押筆錄、扣押物品目錄表（毒偵緝121號卷第8至10頁）。 ⑵雲林地檢署扣押物品清單（保管字號：111年度安保字第1396號、111年度毒保字第61號；毒偵513卷第45、50頁）。 ⑶衛生福利部草屯療養院111年5月31日草療鑑字第1110500259號鑑驗書（毒偵513卷第46頁及反面）。 ⑷鑑定結果： 　左列編號7至8扣案物，均檢出含有第一級毒品海洛因成分；編號9至11之扣案物3包，經抽取其中編號9之扣案物鑑定，檢出含有第二級毒品甲基安非他命成分。 8 第一級毒品海洛因（毛重0.61公克，驗餘淨重0.3718公克及包裝袋）1包  9 第二級毒品甲基安非他命（毛重0.92公克，驗餘淨重0.6981公克及包裝袋）1包  10 第二級毒品甲基安非他命（毛重0.92公克及包裝袋）1包  11 第二級毒品甲基安非他命（毛重0.91公克及包裝袋）1包